臺灣臺北地方法院刑事判決　　　　　　100年度簡上字第333號
上　訴　人　王文慧
即　被　告
上列上訴人即被告因偽造文書案件，不服本院民國100 年8 月17
日100 年度簡字第2620號第一審刑事簡易判決（聲請簡易判決處
刑案號：臺灣臺北地方法院檢察署100 年度偵字第11909 號），
提起上訴，本院管轄第二審之合議庭判決如下：
    主  文
上訴駁回。
王文慧緩刑貳年。
    事實及理由
一、本件經本院審理結果，認第一審判決上訴人即被告王文慧係
    犯刑法第216 條、第210 條之行使偽造私文書罪，量處有期
    徒刑3 月，減為有期徒刑1 月又15日，並諭知如易科罰金以
    新臺幣（下同）1,000 元折算1 日，另偽造「武小珍」名義
    、申請日期為民國95年9 月21日之換領國民身分證申請書「
    申請人領證簽章」及「申請人」欄上偽造之「武小珍」署名
    共2 枚均沒收，其認事、用法及量刑均無不當，應予維持，
    除引用第一審判決書記載之犯罪事實、證據及理由（如附件
    判決書）外，並補充被告於本院審理時之自白（見本院卷第
    18頁反面）為證據。
二、被告上訴意旨略以：伊因法律常識不足，誤觸法條，請考量
    被告並無犯罪意圖，且犯後態度良好，爰據此聲明上訴，請
    求從輕量刑並給予緩刑云云。
三、查被告提起本件上訴後，已於本院審理程序中坦承犯行，核
    其自白與原審判決所載事證相符，堪認屬實，是本件事證明
    確，被告確係犯刑法第216 條、第210 條之行使偽造私文書
    罪無疑。原審以被告罪證明確，審酌其冒用他人名義，申請
    換領他人之國民身分證，已損及被害人武小珍本人及戶政機
    關對於戶籍管理之正確性，實有不該，惟其並無前科，有臺
    灣高等法院被告前案紀錄表在卷可憑，且犯後尚能坦承犯行
    ，態度非差，及其犯罪動機、目的、手段、智識程度等一切
    情狀，量處如前揭之刑，並依中華民國九十六年罪犯減刑條
    例之規定減刑及諭知易科罰金之折算標準，其認事、用法尚
    無違誤，應予維持，被告以前揭意旨提起上訴，並無理由，
    應予駁回。
四、被告未曾因犯罪經法院判罪處刑，有臺灣高等法院被告前案
    紀錄表附卷可稽，且犯罪後已深知悔悟，並於原審判決後，
    與被害人達成和解，被害人亦表明不再追究，有和解書、本
    院公務電話紀錄在卷足徵（見本院卷第31、34頁），是本院
    綜合上情，認被告經此教訓後，當知警惕，應無再犯之虞，
    被告所受之刑以暫不執行為適當，爰予宣告緩刑2 年，以啟
    自新。
據上論斷，應依刑事訴訟法第455 條之1 第1 項、第3 項、第36
8 條、第373 條，刑法第74條第1 項第1 款，判決如主文。
本件經檢察官王唯怡到庭執行職務。
中    華    民    國   100    年    11    月    30    日
              刑事第五庭    審判長法  官  廖紋妤
                                  法  官  李小芬
                                  法  官  余銘軒
以上正本證明與原本無異。
不得上訴。
                                 書記官  陳鳳瀴
中    華    民    國   100    年    11    月    30    日